【裁判字號】    90,訴,677
【裁判日期】    900705
【裁判案由】    毒品危害防制條例
【裁判全文】
臺灣彰化地方法院刑事判決                            九十年度訴字第六七七號
    公  訴  人  臺灣彰化地方法院檢察署檢察官
    被      告  甲○○
右列被告因違反毒品危害防制條例案件，經檢察官提起公訴（九十年度毒偵字第一０
六四、一一七九、一二一一號）及移送併案審理（九十年度毒偵字第二四０二號），
本院判決如左：
    主      文
甲○○連續施用第一級毒品，累犯，處有期徒刑壹年。又連續施用第二級毒品，累犯
，處有期徒刑陸月，扣案之安非他命捌包（毛重壹拾貳點公克）、壹包（毛重零點
公克），均沒收銷燬之。主刑部分應執行有期徒刑壹年肆月。
    事      實
一、甲○○前因違反毒品危害防制條例案件，經本院以八十八年度易字第四六一號判
    決判處有期徒刑五月（起訴書誤為六月），如易科罰金以三百元折算一日確定，
    於民國八十八年十月四日易科罰金執行完畢。又因施用毒品案件，經本院裁定送
    觀察、勒戒後，認無繼續施用毒品之傾向，由台灣彰化地方法院檢察署檢察官於
    八十七年六月二十九日以八十七年度偵字第四四一０、三七九六號為不起訴處分
    確定；復因施用第二級毒品安非他命案件，經觀察、勒戒後，認有繼續施用毒品
    之傾向，經本院裁定施予強制戒治一年，所涉刑案部分，並經本院以前揭八十八
    年度易字第四六一號判決判處徒刑確定。而於停止戒治期間，甲○○又因施用第
    一、二級毒品案件，另經本院以八十九年度訴字第六二九號判決判處有期徒刑十
    月確定（尚未執畢）。詎其於戒治期滿後，仍不知悔改，復基於概括之犯意，自
    九十年一月間起至同年三月十九日止，以將海洛因摻入香煙中吸食之方式，在彰
    化縣溪湖鎮○○里○○路○段一七七號住處等地，連續施用第一級毒品海洛因多
    次；又另基於概括之犯意，自九十年一月間起至同年三月十九日止，以將安非他
    命置於吸食器內，用火燒烤吸食煙氣之方式，在上開地點連續施用第二級毒品安
    非他命多次。嗣分別於九十年一月十九日下午六時四十分許，前往彰化縣警察局
    溪湖分局埔鹽分駐所採驗尿液而查獲；及同年三月十二日下午四時四十五分許，
    在彰化縣大村鄉新興村港後巷十二號為警查獲，並扣得安非他命八包（毛重十二
    點三公克）；及同年月十九日晚間十時四十分許，在其上開住處為警查獲，並當
    場扣得安非他命一包（毛重零點三公克）；又於同年月二十日上午九時二十五分
    許，在彰化縣警察局員林分局接受尿液採驗而查獲。
二、案經彰化縣警察局溪湖分局報請臺灣彰化地方法院檢察署檢察官偵查起訴及移送
    本院併案審理。
    理      由
一、右揭事實，業據被告甲○○於偵查及本院審理時坦承不諱，並有安非他命八包（
    毛重十二點三公克）、一包（毛重零點三公克）扣案可稽。且被告於前揭時地獲
    案後，經警採其尿液送驗結果，均呈嗎啡（鴉片類）及甲基安非他命陽性反應，
    有彰化縣衛生局煙毒尿液檢驗成績書三紙、長昕生活事業股份有限公司新東分公
    司出具之濫用藥物尿液檢驗報告一紙在卷為憑。又被告前因施用毒品案件，經本
    院裁定送觀察、勒戒後，認無繼續施用毒品之傾向，由台灣彰化地方法院檢察署
    檢察官於八十七年六月二十九日以八十七年度偵字第四四一０、三七九六號為不
    起訴處分確定；復因施用第二級毒品安非他命案件，經觀察、勒戒後，認有繼續
    施用毒品之傾向，經本院裁定施予強制戒治一年，所涉刑案部分，並經本院以前
    揭八十八年度易字第四六一號判決判處徒刑確定。而於停止戒治期間，甲○○又
    因施用第一、二級毒品案件，另經本院以八十九年度訴字第六二九號判決判處有
    期徒刑十月確定等情，有臺灣高等法院被告全國前案紀錄表、台灣彰化地方法院
    檢察署刑案資料查註紀錄表、不起訴處分書各一份、判決書二份附卷可按。本案
    事證已臻明確，被告犯行洵堪認定。
二、核被告甲○○所為，係犯毒品危害防制條例第十條第一項、第二項之施用第一、
    二級毒品罪。被告於施用前後持有海洛因及安非他命之低度行為，應為施用之高
    度行為所吸收，不另論罪。又其多次施用第一、二級毒品犯行，均為時間緊接，
    方法相同，觸犯構成要件相同之罪名，顯係基於概括之犯意為之，各依連續犯之
    規定論以一罪，並均依法加重其刑。至其所犯上開二罪間，犯意各別，行為互殊
    ，應予分論併罰。查被告前因違反毒品危害防制條例案件，經本院以八十八年度
    易字第四六一號判決判處有期徒刑五月（起訴書誤為六月），如易科罰金以三百
    元折算一日確定，於八十八年十月四日易科罰金執行完畢，有卷附臺灣高等法院
    被告全國前案紀錄表、台灣彰化地方法院檢察署刑案資料查註紀錄表足參，其受
    有期徒刑之執行完畢，五年內再犯本件有期徒刑以上之罪，為累犯，均應依法遞
    加其刑。另公訴人就被告涉嫌於九十年三月十九日施用海洛因及安非他命而移送
    本院併辦部分，雖未據提起公訴，然此因與前揭業經起訴之部分有連續犯之裁判
    上一罪關係，為起訴效力所及，基於審判不可分原則，本院自得併予審究，附此
    敘明。爰審酌被告前有多次施用毒品紀錄，先後經法院判處徒刑、觀察勒戒、強
    制戒治，猶未能徹底戒除毒癮，反一再耽溺毒害而不思自拔，品行非佳，非施予
    相當期間之監禁教化，難收其端正品德之效，惟其犯後尚能坦承犯行，態度堪稱
    良好，且施用毒品固戕害個人健康至深，然就他人權益之侵害仍屬有限，及其犯
    罪目的、手段等一切情狀，分別量處如主文所示之刑，並定其應執行之刑，以示
    懲儆。扣案之安非他命八包（毛重十二點三公克）、一包（毛重零點三公克）為
    毒品危害防制條例第二條第二項第二款所稱之第二級毒品，均應依同條例第十八
    條第一項前段之規定，沒收銷燬之。至起訴書上所載之吸食器一個、分裝袋二包
    、吸管二支、電子磅秤等物，既未扣存於本案，且被告於庭訊時亦稱非其所有，
    查獲地點並非位於被告之住處，實難遽認確與被告所犯本案有何關涉，又其性質
    非屬違禁物品，爰不予宣告沒收，併予敘明。
據上論斷，應依刑事訴訟法第二百九十九條第一項前段，毒品危害防制條例第十條第
一項、第二項、第十八條第一項前段，刑法第十一條前段、第五十六條、第四十七條
、第五十一條第五款，判決如主文。
本案經檢察官陳信宏到庭執行職務。
中      華      民      國      九十      年      七      月      五    日
                                臺灣彰化地方法院刑事第三庭
                                      法      官  高 文 崇
右正本證明與原本無異。
如不服本判決，應於判決送達後十日內向本院提出上訴狀( 須附繕本 )。
                                      法院書記官  楊 筱 惠
中      華      民      國      九十      年      七      月      九    日
毒品危害防制條例第十條：
施用第一級毒品者，處六月以上五年以下有期徒刑。
施用第二級毒品者，處三年以下有期徒刑。


司法院資訊處製作；財團法人民間司法改革基金會備份。
